最高法院刑事裁定　　　　　　　一○○年度台抗字第一六二號
抗　告　人　陳俊伍
上列抗告人因違反毒品危害防制條例案件，不服台灣高等法院高
雄分院中華民國一○○年一月十一日駁回聲請具保停止羈押之裁
定（一○○年度聲字第四七號），提起抗告，本院裁定如下：
    主  文
抗告駁回。
    理  由
本件原裁定以：抗告人陳俊伍所犯販賣第一級毒品共五十罪，業
經判決定應執行刑為有期徒刑二十二年，抗告人與林申鑑、張小
玲、張小真係相識之友人，尚有勾串上開證人之虞；且抗告人所
犯重罪，業經判處重刑，可預期其為規避該重刑，而有逃亡之虞
，致妨礙後續審判及將來執行程序進行之可能性增加。按訴訟之
程度，斟酌比例原則及必要性原則，非予羈押顯難進行審判及執
行，仍有繼續執行羈押之必要，不能因具保而使之消滅。此外，
本件復查無刑事訴訟法第一百十四條各款所定不得駁回具保停止
羈押聲請之情形。另審酌全案卷證及抗告人聲請理由，認前開羈
押原因尚未消滅，並斟酌命抗告人具保、責付或限制住居等侵害
較小之手段，均不足以確保審判或執行程序之順利進行等情，仍
有繼續執行羈押之必要，核與司法院釋字第六六五號解釋意旨並
不相違。抗告人聲請具保停止羈押意旨雖以：犯刑事訴訟法第一
百零一條第一項第三款之重罪，如無逃亡或滅證導致顯難進行追
訴、審判或執行之危險，即無羈押之必要。抗告人並無販毒行為
，迄今遭羈押長達三年餘，家中尚有老母八十餘歲，需要照顧，
且本案歷經多年，並無湮滅證據、串證之可能性，請准予具保替
代羈押之強制處分云云。惟抗告人所述上情，均屬個人、家庭因
素，均非屬法定停止羈押原因，且本件羈押之原因，亦不因具保
而消滅，復查無其他法定停止羈押事由，乃駁回抗告人具保停止
羈押之聲請。抗告意旨略以：依刑事訴訟法第一百五十四條規定
之無罪推定原則，係保障被告人權之規定；而司法院釋字第六六
五號解釋：刑事訴訟法第一百零一條第一項第三款之規定，需有
相當理由認被告有逃亡、湮滅、偽造、變造證據或勾串共犯或證
人之虞，否則即與保障人民基本權利之意旨相抵觸。原裁定以抗
告人涉犯五年以上有期徒刑之重罪，即推定有相當理由足認抗告
人有逃亡、湮滅、偽造、變造證據或勾串共犯或證人之虞，與上
開解釋之意旨有違。抗告人遭羈押至今近四年，已無串證之虞，
家中尚有八十幾歲老母需照顧，請求准予具保停止羈押云云。惟
查：羈押之目的，在於保全刑事審判及刑之執行。而羈押之被告
，除有刑事訴訟法第一百十四條各款所列情形之一，經具保聲請
停止羈押不得駁回外，准許與否，屬事實審法院得依職權裁量之
事項。本件抗告人所犯販賣第一級毒品共五十罪，業經原審判處
罪刑，並定其應執行刑為有期徒刑二十二年，足見其犯罪嫌疑重
大，且所犯販賣第一級毒品罪，為最輕本刑五年以上有期徒刑之
罪；而抗告人如經判刑確定，因已遭判處重刑，亦有事實足認為
有逃亡之虞，原裁定以抗告人之羈押原因仍然存在，並未消滅，
而駁回其具保停止羈押之聲請，已敘明其理由，自形式上觀察，
並不違背經驗法則、論理法則，亦無與司法院釋字第六六五號解
釋意旨不符之違誤。抗告意旨仍執前詞，徒就原審得依職權裁量
之事項，持憑己見，任意指摘，為無理由，應予駁回。
據上論結，應依刑事訴訟法第四百十二條，裁定如主文。
中    華    民    國  一○○  年    三    月    十    日
                      最高法院刑事第十二庭
                          審判長法官  陳  世  淙  
                                法官  陳  東  誥  
                                法官  何  菁  莪  
                                法官  許  錦  印  
                                法官  施  俊  堯  
本件正本證明與原本無異
                                      書  記  官  
中    華    民    國  一○○  年    三    月   十四   日
                                                      Q